# 购买日产生商誉，后续原股东能通过增资形式冲减之前确认的商誉吗？

提问人：审计 小达人 时间：2022-03-11 13:20:49
2021 年 6 月，公司出资收购A企业，产生 2 亿元的商誉。后续由于公司经营亏损，在 2022 年 1 月公司要求A企业原公司将对A企业的借款 2 亿元债转股，并且不新增持股比例，只是后续A企业盈利时，优先分配给原股东 2 亿元。请问这样的话会影响之前确认的商誉吗？应该如何进行会计处理

回答人：chenyiwei
在本公司对A的控制权不发生变化的前提下，对购买日确认的商誉原值不会产生影响。但具体会计处理需根据债转股的条款确定。
一般理解，“后续A企业盈利时，优先分配给原股东 2 亿元”表明在合并报表层面，该 2 亿元仍然是“债”，不能转为权益（包括少数股东权益）。这只是少数股东对借款延期偿还的承诺。